Inventaris van het archief van de notarissen te Oud-Beijerland, 1896-1905
Nationaal Archief, Den Haag
Notariële Archieven Zuid-Holland 1896-1905 Standplaats Oud-Beijerland
Notarissen Oud-Beijerland, 1896-1905
3743
1.20 meter; 14 inventarisnummers.
Normale geschreven, getypte en gedrukte documenten, geen bijzondere handschriften.
Nationaal Archief, Den Haag
J.G. ten Doesschate
J.W. de Feyfer
De archieven van notarissen J.G. ten Doesschate en J.W. de Feyfer te Oud-Beijerland beslaan de periode 1896-1905 en bevatten repertoria, een register van wisselprotesten en minuten van akten.
Archiefvorming
Geschiedenis van het archiefbeheer
De verwerving van het archief
De rechtstitel is (nog) onbekend.
3.04
Aanwijzingen voor de gebruiker
Openbaarheidsbeperkingen
Volledig openbaar.
Materiële beperkingen
Aanvraaginstructie
Openbare archiefstukken kunnen online worden aangevraagd en gereserveerd. U kunt dit ook via de terminals in de studiezaal van het Nationaal Archief doen. Om te kunnen reserveren dient u de volgende stappen te volgen:
U maakt een profiel aan op www.gahetna.nl, en logt vervolgens in
Via de archiefinventaris (alleen de beschrijvingen met rode nummers) selecteert u het gewenste archiefstuk door op de knop 'Reserveren' te klikken
In het volgende scherm geeft u aan op welke dag u het archiefstuk wilt inzien
Indien u zich bevindt in de studiezaal en een tafelnummer heeft ontvangen kunt u dit nummer vermelden. Als u geen tafelnummer heeft kunt u tafelnummer 777 laten staan
Vervolgens bevestigt u uw reservering door deze te versturen.
Verwant materiaal
Beschikbaarheid van kopieën
Beschrijving van de series en archiefbestanddelen
- Archief van notaris J.G. ten Doesschate, residerende te Oud-Beijerland, periode 1903-1905, I.
  - Repertoria, 1903-1905.; 1; 3 omslagen
  - Minuten van akten, 1903-1905.; 2-4; 3 pakken
    - nummers 1-59 1903, 2
    - 1-216 1904, 3
    - 1-239 1905, 4
- Archief van notaris J.W. de Feyfer, residerende te Oud-Beijerland, periode 1896-1903, II.
  - Repertoria, 1896-1903.; 5; 1 omslag
  - Minuten van akten, 1896-1903.; 6-13; 8 pakken
    - nummers 1-144 1896, 6
    - 1-136 1897, 7
    - 1-168 1898, 8
    - 1-125 1899, 9
    - 1-147 1900, 10
    - 1-118 1901, 11
    - 2-161 1902, 12
    - 1-63 1903, 13
  - Register van wisselprotesten, 1897-1901.; 14; 1 omslag